【裁判字號】    92,訴,2250
【裁判日期】    921130
【裁判案由】    毒品危害防制條例
【裁判全文】
臺灣板橋地方法院刑事判決九十二年度訴字第二二五０號
    公  訴  人  臺灣板橋地方法院檢察署檢察官
    被      告  甲○○
右列被告因違反毒品危害防制條例案件，經檢察官提起公訴（九十二年度毒偵字第二
五二三號、第二五六一號），經本院受命法官行準備程序中，被告為有罪陳述，由本
院合議庭裁定由受命法官獨任進行簡式審判程序，本院判決如左：
    主  文
甲○○施用第一級毒品，累犯，處有期徒刑拾月，扣案之第一級毒品海洛因壹包（淨
重零點貳貳公克）沒收銷燬。
    事  實
一、被告甲○○前因施用第二級毒品安非他命案件，經觀察、勒戒後，認無繼續施用
    毒品之傾向，業經臺灣板橋地方法院檢察署檢察官於民國八十九年五月十二日，
    以八十九年度毒偵緝字第四九三號、八十九年度毒偵字第三三七二號、八十九年
    度毒偵字第三三七四號不起訴處分確定；復因施用第二級毒品安非他命案件，再
    經觀察、勒戒後，認有繼續施用毒品之傾向，由臺灣板橋地方法院檢察署檢察官
    於民國九十年十月十五日，以九十年度毒偵緝字第六三六號聲請簡易判決處刑，
    經臺灣板橋地方法院於九十年十二月二十五日，以九十年度重簡字第一四七０號
    判決有期徒刑六月，如易科罰金以三百元折算一日，於九十年一月十七日確定，
    嗣於九十一年十月十一日易科罰金執行完畢，並經裁定送強制戒治，嗣因停止戒
    治付保護管束，於九十一年九月二十七日期滿。嗣被告於前案交付保護管束期滿
    後，復另行起意，基於連續施用安非他命之概括犯意，自九十二年六月十三日至
    同年七月三十一日止，在臺北縣三重市某旅社內，連續施用第二級毒品安非他命
    多次；又於九十二年七月三十一日，在上開旅社內，將安非他命、海洛因摻在一
    起置於吸食器內，同時施用而施用海洛因一次，嗣經警於九十二年六月十三日十
    三時三十分許、九十二年七月三十一日三時十分許，分別在臺北縣三重市○○街
    二十九之一號（麗園池旅社三一一室）、臺北縣板橋市○○路○段一三０巷口查
    獲，九十二年七月三十一日查獲時，且扣得海洛因一包（淨重零點二二公克）。
二、案經臺北縣政府警察局三重分局及板橋分局報告臺灣板橋地方法院檢察署檢察官
    偵查起訴。
    理  由
一、右揭事實，訊據被告甲○○坦承不諱，而其二次為警查獲後所採集之尿液，經臺
    灣檢驗科技股份有限公司以ＥＩＡ酵素免疫分析法初步檢驗，再以ＧＣ／ＭＳ氣
    相層析質譜儀法確認檢驗結果，分別呈甲基安非他命陽性反應（檢體編號：
    0000000000）、安非他命及嗎啡陽性反應（檢體編號：A207041），此有該公司
    出具之濫用藥物尿液檢驗報告二紙、臺北縣政府警察局三重分局、板橋分局查獲
    毒品危害防制條例案件姓名對照表各一紙附卷可稽，足認被告自白應與事實相符
    。被告前有如事實欄所載之施用毒品犯行，有臺灣高等法院被告全國前案紀錄表
    存卷可參，被告三犯以上毒品危害防制條例第十條施用毒品罪，其犯行堪予認定
    。
二、按海洛因、安非他命屬毒品危害防制條例第二條第二項第一款、第二款規定之第
    一級毒品、第二級毒品。核被告施用海洛因、安非他命之行為，係犯毒品危害防
    制條例第十條第一項、第二項之施用第一級毒品、第二級毒品罪。被告先後多次
    施用安非他命犯行，時間緊接，觸犯犯罪構成要件相同之罪名，顯係基於概括犯
    意反覆實施，為連續犯，依刑法連續犯之規定論以一罪，並加重其刑。其施用前
    後持有海洛因、安非他命之低度行為，為施用之高度行為所吸收，不另論罪。查
    被告曾將安非他命、海洛因同置於吸食器內，再以火置其下方燒烤之方式，同時
    施用安非他命、海洛因一次之情，為被告供述在卷，衡諸法務部調查局九十一年
    六月二十八日調科壹字第０九一００四二五一一０號函所稱：「海洛因及安非他
    命之吸食方式，依施用者之使用習慣而有所不同，並無一定模式可循。依本局以
    往鑑定之經驗，確曾於毒品證物及吸食工具等之檢驗發現前二者毒品摻雜之案例
    ，故研判應有施用者將二者同置於吸食器內施用之可能，˙˙˙依據文獻之記載
    ，海洛因之熔點約為攝氏一百七十度。甲基安非他命之熔點約為攝氏一百七十二
    度至一百七十四度（即熔點相近）」等語，被告此部分供述尚可採信。則被告於
    同時地，以同一方法，施用安非他命、海洛因，因其各次施用安非他命、海洛因
    ，均僅有一個施用行為，同時觸犯上開二罪名，應構成想像競合犯。而被告先後
    多次施用安非他命犯罪，應先論以一連續施用第二級毒品罪，再依刑法第五十五
    條想像競合犯之關係，從一重論以施用第一級毒品罪。被告前有如事實欄所載之
    犯罪科刑記錄，有起訴書、臺灣高等法院被告全國前案紀錄表各一份在卷可按，
    被告前受有期徒刑宣告，並於九十一年十月十一日易科罰金執行完畢，五年以內
    再犯本件有期徒刑以上之罪，為累犯，應依刑法第四十七條規定，遞加重其刑。
    爰審酌被告犯罪之動機、目的、犯後之態度尚稱良好等一切情狀，量處如主文所
    示之刑，以示儆懲。扣案之第一級毒品海洛因一包（淨重零點貳貳公克），係查
    獲之毒品，不問屬於犯人與否，應依毒品危害防制條例第十八條第一項前段之規
    定宣告沒收銷燬。
據上論斷，應依刑事訴訟法第二百七十三條之一第一項、第二百九十九條第一項前段
，毒品危害防制條例第十條第一項、第二項、第十八條第一項前段、第二十三條第二
項，刑法第十一條前段、第五十六條、第五十五條、第四十七條，判決如主文。
本案經檢察官黃重鋼到庭執行職務。
中      華      民      國    九十二    年     十一     月     三十     日
                                  臺灣板橋地方法院刑事第十三庭
                                        法  官  徐  子  涵
右正本證明與原本無異。
如不服本判決，應於判決送達後十日內向本院提出上訴狀。
                                        書記官  彭  麗  紅
中      華      民      國    九十二    年     十二     月      十      日
附錄本案論罪科刑法條全文
毒品危害防制條例第十條：
施用第一級毒品者，處六月以上五年以下有期徒刑。
施用第二級毒品者，處三年以下有期徒刑。


司法院資訊處製作；財團法人民間司法改革基金會備份。
